

\vspace{3.5em}
\noindent \begin{minipage}{\textwidth}
\stepcounter{mallinumber}
\noindent \textbf{Tüüpsõnamall \arabic{mallinumber}\,\vadja{kuto}}\\

\begin{sideways}
\begin{tabular}{l l}
muutvormimall & tunnused \\
\hline
\underline{ku}\,$\oplus$\,\underline{t}\,$\oplus$\,o & \textsc{ sg nom } \\
\underline{ku}\,$\oplus$\,\underline{t}\,$\oplus$\,tõ & \textsc{ sg gen } \\
\underline{ku}\,$\oplus$\,õ\,$\oplus$\,\underline{t}\,$\oplus$\,t & \textsc{ sg par } \\
\underline{ku}\,$\oplus$\,\underline{t}\,$\oplus$\,tõ & \textsc{ sg ill } \\
\underline{ku}\,$\oplus$\,\underline{t}\,$\oplus$\,tõz & \textsc{ sg ine } \\
\underline{ku}\,$\oplus$\,\underline{t}\,$\oplus$\,tõss & \textsc{ sg ela } \\
\underline{ku}\,$\oplus$\,\underline{t}\,$\oplus$\,tõllõ & \textsc{ sg all } \\
\underline{ku}\,$\oplus$\,\underline{t}\,$\oplus$\,tõll & \textsc{ sg ade } \\
\underline{ku}\,$\oplus$\,\underline{t}\,$\oplus$\,tõlt & \textsc{ sg abl } \\
\underline{ku}\,$\oplus$\,\underline{t}\,$\oplus$\,tõssi & \textsc{ sg tra } \\
\underline{ku}\,$\oplus$\,\underline{t}\,$\oplus$\,tõssaa & \textsc{ sg ter } \\
\underline{ku}\,$\oplus$\,\underline{t}\,$\oplus$\,tõka & \textsc{ sg com } \\
\underline{ku}\,$\oplus$\,\underline{t}\,$\oplus$\,tõd & \textsc{ pl nom } \\
\underline{ku}\,$\oplus$\,\underline{t}\,$\oplus$\,tõjõ & \textsc{ pl gen } \\
\underline{ku}\,$\oplus$\,\underline{t}\,$\oplus$\,tõit & \textsc{ pl par } \\
\underline{ku}\,$\oplus$\,\underline{t}\,$\oplus$\,tõisõ & \textsc{ pl ill } \\
\underline{ku}\,$\oplus$\,\underline{t}\,$\oplus$\,tõiz & \textsc{ pl ine } \\
\underline{ku}\,$\oplus$\,\underline{t}\,$\oplus$\,tõiss & \textsc{ pl ela } \\
\underline{ku}\,$\oplus$\,\underline{t}\,$\oplus$\,tõillõ & \textsc{ pl all } \\
\underline{ku}\,$\oplus$\,\underline{t}\,$\oplus$\,tõill & \textsc{ pl ade } \\
\underline{ku}\,$\oplus$\,\underline{t}\,$\oplus$\,tõilt & \textsc{ pl abl } \\
\underline{ku}\,$\oplus$\,\underline{t}\,$\oplus$\,tõissi & \textsc{ pl tra } \\
\underline{ku}\,$\oplus$\,\underline{t}\,$\oplus$\,tõissaa & \textsc{ pl ter } \\
\underline{ku}\,$\oplus$\,\underline{t}\,$\oplus$\,tõika & \textsc{ pl com } \\
\end{tabular}
\end{sideways}
\captionof{table}{Tüüpsõnamall \arabic{mallinumber}\,\vadja{kuto} ekstraheeritud muutvormimallid.}
\label{tab:tüüpsõnamall-kuto}

\end{minipage}

 
\vspace{1em}
\noindent Tüüpsõnamall \vadja{kuto} ei hõlma teisi lekseeme vormi\-sõnastikus.
